# 三无投资是不是一定重分类为可供出售金融资产

提问人：cyy9372 时间：2015-02-01 16:18:46
三无投资是不是一定要重分类为可供出售金融资产？还是能根据投资者的持有意图仍为长期股权投资核算呢？好像培训老师说可以随便企业的？

回答人：chenyiwei
既然是三无投资，那就不能继续在长期股权投资中核算。理论上可能划分为可供出售类或交易性金融资产，但实际操作中几乎不可能作为交易性金融资产。

提问人：安好 时间：2017-01-06 08:59:14
请教陈版，现在对三无投资如果计提了减值，以后期间还可以转回吗？谢谢

回答人：chenyiwei
如有活跃市场的，今后转回时只能贷记其他综合收益（不得通过损益转回）；无活跃市场的，不得转回。